最　高　行　政　法　院　裁　定　　　　　　　　　九十三年度裁字第一五七七號
　　上　訴　人　乙○○
　　被 上訴 人　財政部臺灣省中區國稅局
　　代　表　人　甲○○
右當事人間因綜合所得稅事件，上訴人對於中華民國九十二年七月十七日臺中高等行
政法院九十二年度訴字第三七三號判決，提起上訴，本院裁定如左：
　　主  文
上訴駁回。
上訴審訴訟費用由上訴人負擔。
　　理  由
一、按對於高等行政法院判決上訴，非以其違背法令為理由，不得為之，行政訴訟法
    第二百四十二條定有明文。是對於高等行政法院判決上訴，若未具體說明原判決
    違背何項法令、不適用或如何適用不當之具體情事，即非主張原判決違背法令以
    為上訴理由，其上訴不應准許。
二、本件上訴論旨略謂：行政程序法第一百二十八條規定，乃屬相對人或利害關係人
    得向行政機關請求「重新進行行政程序」之規定，只要合乎該條第一項第一、二
    、三款所定之事由，以及在法定期間內，均得提起。乃原判決認定該條之適用，
    係以「行政處分於法定救濟期間經過後，而未經提起行政爭訟救濟程序者而言。
    」而言云云，有不適用法規或適用不當之違法。且上訴人於原審起訴時曾主張：
    前案原處分、復查決定、訴願決定及原審法院八十九年度訴字第一七二號判決及
    最高行政法院九十一年度判字第九一七號確定判決，適用行為時之所得稅法第十
    四條第一項第六類及第十四條第一項第九類規定，顯有錯誤；如經斟酌所提證據
    ，可受較有利之判決；就重要證據均漏未斟酌各節，原判決並未具體審酌認定是
    否合於行政程序法第一百二十八條第一項第二、三款之規定，並於判決理由中加
    以述明，即遽將上訴人在原審之訴駁回，其判決顯有不備理由之違法云云。
三、本院按行政程序法第一百二十八條規定：「行政處分於法定救濟期間經過後，具
    有下列各款情形之一者，相對人或利害關係人得向行政機關申請撤銷、廢止或變
    更之。．．．（第一項）前項申請，應自法定救濟期間經過後三個月內為之；其
    事由發生在後或知悉在後者，自發生或知悉時起算。但自法定救濟期間經過後已
    逾五年者，不得申請。（第二項）」其所稱「法定救濟期間經過後」，係指行政
    處分因法定救濟期間經過後，不能再以通常之救濟途徑，加以撤銷或變更，而發
    生形式確定力者而言。是則原判決謂上開規定係以行政處分於法定救濟期間經過
    後，未經提起行政爭訟救濟程序者，始有適用餘地等詞，核無違背法令之可言。
    上訴論旨摭拾學者片斷之論述，空言原判決上開認定，適用法律見解錯誤，復就
    無庸審斟之主張，泛言原判決不備理由云云，然並未具體說明原判決確有如何違
    背法令之情事，即難認已合法表明上訴理由，依首開規定及說明，其上訴為不合
    法，應予駁回。
四、依行政訴訟法第二百四十九條第一項前段、第一百零四條、民事訴訟法第九十五
    條、第七十八條，裁定如主文。
中　　華　　民　　國　　九十三　　　年　　　十二　　　月　　　九　　　　日
                    最 高 行 政 法 院  第 三 庭
                                審 判 長 法  官　　　廖　政　雄
                                         法  官　　　林　清　祥
                                         法  官　　　鍾　耀　光
                                         法  官　　　姜　仁　脩
                                         法  官　　　胡　國　棟
右  正  本  證  明  與  原  本  無  異
　　　　　　　　　　　　　　　　　　　　 法院書記官　張　雅　琴
中　　華　　民　　國　　九十三　　　年　　　十二　　　月　　　十　　　　日
